# 请问大家，同一个项目，可以同时申请国家和地方财政补贴吗？

提问人：mrlf 时间：2011-10-20 09:46:09
请问大家，同一个项目，可以同时申请国家和地方财政补贴吗？ 有没什么禁止性规定？这个客户在天津 谢谢！

回答人：chenyiwei
你找一下该项目对应的中央和地方财政补贴各自的财政资金管理办法，看看其中是否规定已享受过其他资助的项目不能再申请本项目的财政资金。 如果是中央预算内固定资产投资补助、国债专项资金等，中央在拨付款项的同时都会要求地方政府按一定比例投入地方财政配套资金的。